臺灣士林地方法院交通事件裁定　　　　　　　　　　九十三年度交聲字第七一九號
　　原處分機關　臺北市交通事件裁決所
　　異　議　人
　　即受處分人　甲○○
右列異議人即受處分人因違反道路交通管理處罰條例案件，對於臺北市交通事件裁決
所民國九十三年六月二十四日所為之處分（原處分案號：北市裁三字第裁二二─ＡＣ
Ｌ五０一０七一號），聲明異議，本院裁定如左：
        主  文
異議駁回。
        理  由
一、按汽車駕駛人轉彎時，轉彎車不讓直行車先行者，處二百元以上六百元以下罰鍰
    ；汽車駕駛人，違反前開規定者，除依原條款處罰鍰外，並記違規點數一點，道
    路交通管理處罰條例第四十八條第六款、第六十三條第一項第一款定有明文。
二、原處分意旨略以：異議人甲○○於民國（下同）九十三年四月一日八時許，駕駛
    Ｋ七─六四六二號自小客車沿台北市○○區○○路北向東左轉行駛至肇事路口時
    ，前車頭撞擊張世煇所駕駛沿福林路西往東直行駛之ＢＪ─二三五二號車之左後
    車尾保險桿而肇事，經警舉發「轉彎車不讓直行車先行」之違規。依道路交通管
    理處罰條例第四十八條第六款規定，裁決罰鍰新台幣九百元整，並依同條例第六
    十三條第一項規定，違反同條例第四十八條者，記違規點數一點等語。
三、本件異議人對於前揭時、地，駕駛Ｋ七─六四六二號自小客車沿台北市○○區○
    ○路北向東左轉行駛至肇事路口時，前車頭撞擊沿福林路西往東直行駛之ＢＪ─
    二三五二號車之左後車尾保險桿而肇事等情並不否認，惟異議意旨略以：(一)警方
    認為事故發生在交岔路口才有直行車先行路權，那麼為何相對人既不留在交岔路
    口現場等待警方處理？又為何未在路面作記號，並就近停車於路邊？而相對人停
    車在距離事故發生地點一百公尺外之公車站牌處，事實足證不在交岔路口發生事
    故，故無轉彎車不讓直行車先行之事。(二)若肇事地點於交岔路口範圍內，相對人
    之左後車尾保險桿被撞之碎片一定散落滿地，警方應可在現場蒐證拍照舉證違規
    之事實，並確定肇事之正確地點。(三)警方應可就相對人之車輛鑑識出究為被撞或
    不當超車擦傷之痕跡。(四)警方圖示相對人行駛路線與位置，正是該路之不平衡車
    道，故行經該路段必定會發生對撞事故，應不可歸責於伊，爰聲明異議，請求撤
    銷原處分云云。
四、經查，原處分機關所為之裁決，係依據臺北市政府警察局士林分局舉發員警製作
    之現場圖及談話紀錄分析研判製單舉發，此有該分局發文臺北市交通事件裁決所
    函文在卷可稽（九十三年五月二十日發文之北市警士分交字第０９３６２００３
    ９００號函），又本件事故有臺北市政府警察局士林分局交通分隊道路交通事故
    調查報告表、道路交通事故現場圖、交通事故談話紀錄表等在卷可稽，且異議人
    肇事後於台北市政府警察局士林分局交通分隊之交通事故談話紀錄表上陳明：「
    （肇事前行進方向、車道及肇事經過情形？）我肇事前駕車沿雨農路第一車道北
    向東左轉要轉入福林路第一車道時，右前車頭保險桿被ＢＪ─二三五二號車沿福
    林路西向東直行也要進入福林路第一車道之左後車尾擦撞而肇事：：：」、「（
    發現危害狀況時距離對方多遠？）已在車前」、「（肇事後如何處置？報案經過
    ？）因要事待辦，先行離去，但當日也去交通隊報案。」，並在交通事故現場圖
    簽名確認，足徵異議人異議理由中所稱肇事地點非於雨農路會入福林路口處顯與
    其先前所為之談話紀錄不符；次查異議人及相對人既非於肇事當時即向交通事故
    處理單位進行報案之程序（依交通事故談話記錄表觀之，異議人於肇事當日之十
    三時才報案，相對人張世煇遲至肇事翌日十六時三十分才報案），則肇事現場經
    過往車輛之碾壓，事隔多時依常理推斷自難以保持肇事當時之原狀，故異議人所
    稱肇事現場之碎片等之蒐證確有實際之困難；且若謂公務員一切行政行為均需預
    留證據以證其實，則國家行政勢必窒礙難行，據此刑事訴訟法就犯罪證據有關之
    規定中，與屬行政秩序罰之交通違規裁罰本質不合之部分，自不在準用之列，從
    而本件異議人既未就執勤員警之舉發有誤提出相關證據以供調查，本院復查無何
    證據足資證明舉發員警有捏造事實違法取締之情事，則執勤警員本其維護交通秩
    序、公眾安全職責所為之舉發，自應受到合法、正確之推定，異議人違規事證已
    臻明確，另異議人其餘辯解，顯與本件取締無關，委無可採，本院亦一併予以敘
    明。故異議人空言辯稱並無「轉彎車不讓直行車先行」之違規事實等云云，應係
    事後卸責之詞，尚不足採，本件異議人確有前述交通違規之事實至為明確，堪以
    認定，從而原處分機關爰依道路交通管理處罰條例第四十八條第六款裁決罰鍰新
    台幣九百元整，並依道路交通管理處罰條例第六十三條第一項規定，違反道路交
    通管理處罰條例第四十八條者，記違規點數一點等處分核無不當。
    本件聲明異議為無理由，應予駁回。
據上論斷，應依道路交通案件處理辦法第十九條，裁定如主文。
中　　　華　　　民　　　國　　　九十三　　　年　 　十一　 　月　　四　　日
                                        臺灣士林地方法院交通法庭
                                            法  官  張  國  棟
右正本證明與原本無異。
如不服本裁定，應於送達後五日內，向本院提出抗告狀。
                                            書記官  何  子  傑
中　　　華　　　民　　　國　　　九十三　　　年　 　十一　 　月　　四　　日
